臺灣新北地方法院板橋簡易庭小額民事判決
111年度板小字第2350號
原      告  泰安產物保險股份有限公司

法定代理人  李松季  
訴訟代理人  張皓甯  
            詹偉佑  
            賴德謙  
被      告  郭廣洋  


上列當事人間請求侵權行為損害賠償事件，於中華民國111年
8月9日辯論終結，本院判決如下：
    主  文
被告應給付原告新臺幣陸萬肆仟貳佰柒拾捌元，及自民國一百一
十一年六月五日起至清償日止，按年息百分之五計算之利息。
原告其餘之訴駁回。
訴訟費用新臺幣壹仟元由被告負擔十分八即新臺幣捌佰元，餘由
原告負擔。
本判決原告勝訴部分得假執行，但被告以新臺幣陸萬肆仟貳佰柒
拾捌元為原告預供擔保後，得免為假執行。
    事實及理由要領
一、原告主張：被告駕駛車牌號碼0000-00號自小客車，於民國
    （下同）111年2月15日晚上18時31分許，行經新北市樹林區
    學成路與大義路口時，因變換車道未讓直行車先行而碰撞原
    告承保訴外人吳文廣所有由訴外人林淑銘駕駛之車號000-
　　0000號自小客車（下稱系爭車輛），致系爭車輛受損。又上
    開受損車輛經交予國都汽車（股）有限公司LS濱江廠估價修
    理，工資費用59933元、零件費用15087元，總支出費用共
　　75020元，此有估價單及發票影本可證，原告已悉數賠付予
    被保險人，並依保險法第53條規定取得代位請求權。為此，
    爰依保險法第53條第1項、民法第184條第1項、第191條之2
    條法律規定提起本訴，求為判決：被告應給付原告75020元
    及自起訴狀繕本送達翌日起至清償日止，按年息百分之5計
    算之利息等語。
二、被告則以：原告請求太高，只是小車禍，請求折舊，被告車
    子受損修理費才1000多元，原告保車應該也不用太高。而且
    原告保車開太快，主因是被告沒有錯，原告請求太不合理，
    太高各等語。
三、經查：
（一）依兩造所不爭執、由警員許世賢所繪製之車禍現場圖所示
      ，被告駕駛自用小客車，沿樹林區學成路往大德路方向行
      駛，行至肇事地點欲變換至外側車道時未注意安全距離，
      致與同向直行之之系爭車輛發生事故。且被告於警詢時亦
      自承：「．．．我駕駛7768-QH號自用小客車，行駛學成路上
      （往大德路方向）內側車道，後因前方有車在等左轉，所
      以我欲向右變換車道，我有先查看後方無來車後我就變換
      車道，就與對方發生碰撞」各等語。足見被告駕駛自用小
      客車，變換車道時未讓直行之系爭車輛先行及未注意安全
      距離，為肇事原因；至系爭車輛則無肇事因素，堪以認定
      。
（二）因故意或過失，不法侵害他人之權利者，負損害賠償責任
      。汽車、機車或其他非依軌道行駛之動力車輛，在使用中
      加損害於他人者，駕駛人應賠償因此所生之損害，民法第
      184條第1項前段、第191條之2前段亦分別定有明文。本件
      被告應負肇事責任，已如前述，依上開規定，自應負損害
      賠償責任。查原告所承保系爭車輛係108年5月出廠，修復
      費用共計75020元（工資59933元、零件15087元），有原
      告提出之估價單及行照在卷足稽。而本件系爭車輛之修理
      ，既以新零件更換被損害之舊零件，則原告以之作為修理
      費作為損害賠償之依據時，自仍應將折舊部分予以扣除。
      本院依行政院公布之固定資產耐用年數表及固定資產折舊
      率表，即系爭車輛之耐用年數為五年，依定率遞減法每年
      折舊千分之三六九，其最後一年之折舊額，加歷年折舊累
      積額，總和不得超過該資產成本原額之十分之九之計算方
      法，又依「營利事業所得稅結算申報查核準則」第九十五
      條第八項規定：「固定資產提列折舊採用定率遞減法者，
      以一年為計算單位，其使用期間未滿一年者，按實際使用
      月數相當於全年之比例計算之，不滿一月者，以月計」。
      本件系爭車輛於108年5月出廠，迄事故發生日即111年2月
      15日止，系爭車輛已使用2年9月，故原告所得請求之零件
      費用為4345元（元以下四捨五入），至工資59933元則均
      得請求，是以，原告得請求金額為64278元（4345元＋5993
      3元＝64278元），逾此範圍之請求則為法所不許。
（三）從而，原告依侵權行為損害賠償及保險代位之法律關係訴
      請被告給付64278元，及自起訴狀繕本送達翌日即111年6
      月5日起至清償日止，按年息5％計算之法定遲延利息，此
      部分自應准許；逾此部分之請求，為無理由，應予駁回。
四、本件係民事訴訟法第436條之8所定之小額訴訟事件，原告勝
    訴部分，應依同法第436條之20之規定，依職權宣告假執行
    。
中　　華　  民　　國　  111　 年　　 9　  月    13    日
      　　　  　　臺灣新北地方法院板橋簡易庭
                      法    官  李崇豪
上列為正本係照原本作成。
如不服本判決，應於收受送達後20日內以違背法令為理由向本院
提出上訴狀（上訴理由依法應表明一、原判決所違背之法令及其
具體內容。二、依訴訟資料可認為原判決有違背法令之具體事實
。）如於本判決宣示後送達前提起上訴者，應於判決送達後20日
內補提上訴理由書（須附繕本），如未於上訴後20日內補提合法
上訴理由書，法院得逕以裁定駁回上訴。
中　　華　  民　　國　  111　 年　　 9　  月    13    日
 　　　　　　　　　   書 記 官  葉子榕 
 
附表
-----
折舊時間           金額
第1年折舊值        15,087×0.369=5,567
第1年折舊後價值    15,087-5,567=9,520
第2年折舊值        9,520×0.369=3,513
第2年折舊後價值    9,520-3,513=6,007
第3年折舊值        6,007×0.369×(9/12)=1,662
第3年折舊後價值    6,007-1,662=4,345